# 请教陈版主及各位同事：关于年终奖计提问题

提问人：hdzhangc 时间：2013-10-24 19:19:56
陈版主及各位同事： 大家好，请教一个问题： 假定企业20X3年 5 月通过董事会决议：20X2年超指标完成工作绩效，因此对20X2年发放一次性奖金 5000 万元。请教： 5000 万是计入20X3年费用、还是20X2年费用？是在20X2年税前扣除、还是20X3年税前扣除？或者说，需要根据企业是否已完成20X2年纳税申报进行判断？ 谢谢！

回答人：chenyiwei
这个问题的关键点是：在 2012 年末，该笔年终奖是否已经符合确认为负债的条件？如果不满足确认为 2012 年末负债的条件，则计入2013 年度的费用；反之则计入 2012 年度的费用。 你可以对照《讲解 2010 》第 160 页规定的“利润分享和奖金计划”确认为负债应满足的条件，分析 2012 年末是否满足这些条件，据此确定是否应在 2012 年内确认费用。